【裁判字號】    94,交抗,967
【裁判日期】    950112
【裁判案由】    違反道路交通管理處罰條例
【裁判全文】
臺灣高等法院交通事件裁定             94年度交抗字第967號
抗告人即
異議人即
受處分人  甲○○○
上列抗告人因違反道路交通管理處罰條例案件，不服台灣台北地
方法院，中華民國94年11月25日裁定（94年度交聲字第1223號）
，提起抗告，本院裁定如下：
    主  文
原裁定撤銷，發回台灣台北地方法院。
    理  由
一、原裁定以受處分人即異議人甲○○○，駕駛車號3477-DA號
    自用小客車，停放在台北市○○區○○街20巷口禁止臨時停
    車之交岔路口10公尺內，經台北市府警察局交通警察大隊於
    94年8月1日上午10時7分許，拍照採證後，逕行掣單舉發並
    執行拖吊。認原處分機關台北市交通事件裁決所以受處分人
    違反道路交通管理處罰條例第56條第1項第1款規定，裁處受
    處分人罰鍰新台幣（下同）900元。並無不合，因而以裁定
    駁回受處分人之異議，固非無見。
二、受處分人抗告意旨略以：本案停車巷道地點係私繪之紅線區
    ○○路霸之行為，經台北市交通管制工程處派員塗除，且前
    經台北市政府警察局交通警察大隊函釋免罰在案等語。
三、經查：
（一）原審以本件受處分人在禁止臨時停車之上開交岔路口10公
      尺內處所違規停車之情事，有警方現場採證照片2張在卷
      可稽，惟查卷內並無警方拍照採證之照片（原審卷內之照
      片係異議人提出現場之照片影本，非舉發採證照片），經
      本院聯繫原審書記官，亦表示並無漏送卷宗證物，是原審
      認定受處分人違規之事實，並無證據佐以佐證。
（二）本件受處分人於原審提出其配偶王繁雄於91年11月5日13
      時20分許將車號EH-1430號自小客車停放在同一地點為台
      北市府警察局交通局警察大隊拖吊，經申訴後，台北市府
      警察局交通局警察大隊函覆以：經台北市交通管工程處查
      復，該車停放處之禁停經線非該處列管所劃設，為免爭議
      同意撤銷原舉發和施吊移置處分‧‧‧。有關該址繪紅線
      部分，同函副請台北市交通管制工程處派員助塗除惠後。
      另請直屬第二分隊列入資料註記，塗除前勿再拖吊。有台
      北市府警察局交通局警察大隊91年12月30日北市警交大三
      字第09169082800號函在卷可稽（見原審卷第9頁、第10頁
      ）。則何以本件為不同之處置，原審對此有利於受處分人
      之證據，亦未說明不採之理由，自難昭折服。抗告意旨，
      指摘原裁定不當，為有理由，應由本院將原裁定撤銷，發
      回原審法院詳為查證後，另為適當之裁判。
四、據上論斷，應依道路交通管理處罰條例第89條、刑事訴訟法
    第413條前段，裁定如主文。
中    華    民    國    95    年    1     月    12    日
                    臺灣高等法院交通法庭
                            審判長法  官  尤豐彥
                                  法  官  張明松
                                  法  官  趙功恆
以上正本證明與原本無異。
不得再抗告。
                                  書記官  孫佩琳
中    華    民    國    95    年    1     月    12    日


司法院資訊處製作；財團法人民間司法改革基金會備份。
